臺灣桃園地方法院刑事判決          100年度審交易字第678號
                                                 第684號
公  訴  人  臺灣桃園地方法院檢察署檢察官
被      告  陳立維原名陳文正.
上列被告因竊盜等案件，經檢察官提起公訴（100年度偵字第252
50、25638 號），被告於本院準備程序進行中為有罪之陳述，本
院改以簡式審判程序，判決如下：
    主      文
陳立維竊盜，處有期徒刑月，如易科罰金，以新臺幣壹仟元折
算壹日。又服用酒類，不能安全駕駛動力交通工具而駕駛，處有
期徒刑貳月，如易科罰金，以新臺幣壹仟元折算壹日。又竊盜，
處有期徒刑月，如易科罰金，以新臺幣壹仟元折算壹日。又服
用酒類，不能安全駕駛動力交通工具而駕駛，處有期徒刑貳月，
如易科罰金，以新臺幣壹仟元折算壹日。應執行有期徒刑柒月，
如易科罰金，以新臺幣壹仟元折算壹日。
    事實及理由
一、被告所犯之罪，為死刑、無期徒刑、最輕本刑3 年以上有期
    徒刑或高等法院管轄第一審案件以外之罪，而被告於本院準
    備程序進行中，就被訴事實為有罪之陳述，經本院告知簡式
    審判程序意旨，並聽取公訴人及被告之意見後，依刑事訴訟
    法第273條之1第1項之規定，裁定依簡式審判程序審理。
二、犯罪事實：
  (一)陳立維（原名陳文正）於民國100年8月29日中午某時，在桃
    園縣龜山鄉○○路174巷8號住處附近之土地公廟內飲用啤酒
    ，已達注意力、控制力及反應能力均減低，不能安全駕駛動
    力交通工具之程度，竟於同日下午2 時許，意圖為自己不法
    之所有，基於竊盜之犯意，在桃園縣龜山鄉○○路○段733巷
    2號前，見車牌號碼5L-8146號自用小貨車上有鑰匙，竟擅自
    以該鑰匙發動車輛駛往八德市，旋於同日下午2 時45分許，
    在桃園縣龜山鄉○○路○段733號巷口前為楊明致發現並報警
    查獲，當場測得呼氣酒精濃度達每公升1.47毫克。
  (二)又意圖為自己不法之所有，於100年8月30日上午10時許，在
    桃園縣龜山鄉○○村○○路103巷3號旁，見郭文彥所有之車
    牌號碼VPL-728 號輕型機車停放該處，且該機車電門處有不
    詳鑰匙未拔離，認有機可乘，遂以該鑰匙發動上開機車而竊
    取之，旋於得手後駛離現場逃逸，供己代步使用。另其明知
    100年8月30日上午10時前某時，在不詳地點飲酒後，已達不
    能安全駕駛動力交通工具之程度，仍於100年8月30日上午10
    時許，騎乘前揭機車上路，嗣在桃園縣龜山鄉○○路○ 段與
    大同路口為警盤查，並於同日上午10時55分許，當場測得呼
    氣酒精濃度達每公升1.40毫克，並扣得上開鑰匙1 支，而悉
    上情。
三、認定被告犯罪所憑之證據：
  (一)被告於警詢、偵訊、本院準備程序及審理時之自白。
  (二)被害人郭文彥、陳慧芬於警詢之指述，證人楊明致於警詢之
    證述。
  (三)桃園縣政府警察局龜山分局搜索扣押筆錄、扣押物品目錄表
    、贓物認領保管單、桃園縣政府警察局車輛協尋電腦輸入單
    、車輛尋獲電腦輸入單、桃園縣政府警察局道路交通事故當
    事人酒精測定紀錄表、桃園縣政府警察局舉發違反道路交通
    管理事件通知單、桃園縣政府警察局汽車駕駛人酒後生理協
    調平衡檢測紀錄表、違反刑法第一百八十五條之三查獲後測
    試、觀察職務報告、車牌號碼5L-8146號車輛詳細資料各1份
    ，現場照片8張。
  (四)桃園縣政府警察局道路交通事故當事人酒精測定紀錄表、桃
    園縣政府警察局汽車駕駛人酒後駕車生理協調平衡檢測紀錄
    表、違反刑法第一百八十五條之三查獲後測試、觀察職務報
    告、桃園縣政府警察局舉發違反道路交通管理事件通知單、
    桃園縣政府警察局龜山分局扣押筆錄、扣押物品目錄表、桃
    園縣政府警察局龜山分局龜山派出所認領（保管）單、車牌
    號碼VPL-728號車輛詳細資料各1份、現場、扣案物照片2 張
    。
四、查被告就犯罪事實(一)(二)行為後，刑法第185條之3業於100 年
    11月30日修正公布並施行，將原條文改列為第1 項並提高法
    定刑，由修正前處1 年以下有期徒刑、拘役或科或併科新臺
    幣（下同）15萬元以下罰金，修正為處2 年以下有期徒刑、
    拘役或科或併科20萬元以下罰金，則經比較行為時法與裁判
    時法，因修正後之規定並未較有利於行為人，應依刑法第 2
    條第1 項前段規定，適用行為時之法律。故核被告就犯罪事
    實(一)(二)所為，均係犯刑法第320條第1項之竊盜罪，及修正前
    刑法第185條之3之服用酒類不能安全駕駛動力交通工具而駕
    駛罪。被告上開各罪間，犯意各別、行為互殊，應予分論併
    罰。爰審酌被告不思以正當手段獲取財物，竟圖一時便利而
    竊取他人機車，所為殊無可取，又被告曾有酒後駕車犯行，
    現又再次違犯，顯無視於法禁，已嚴重危及道路交通安全，
    且乏尊重其他用路人生命、財產安全之觀念，並衡其犯罪之
    動機、目的、手段，且犯後坦承上開犯行，態度尚可等一切
    情狀，分別量處如主文所示之刑，併諭知易科罰金之折算標
    準，暨定其應執行之刑，再諭知易科罰金之折算標準。末扣
    案之鑰匙1 支，雖係供被告犯本案犯罪事實(二)所用之物，然
    被告否認為其所有，又乏確據證明係被告所有，故爰不併予
    宣告沒收，併此敘明。
五、應適用之法條：刑事訴訟法第273條之1第1項、第299條第 1
    項前段、第310條之2、第454條第1項，修正前刑法第185 條
    之3，刑法第2條第1項前段、第320條第1項、第41條第1項前
    段、第8項、第51條第5款，刑法施行法第1條之1第1項、第2
    項前段。
六、如不服本判決，應於判決送達後10日內向本院提出上訴狀（
    應附繕本），其未敘述上訴理由者，應於上訴期間屆滿後20
    日內補提理由書狀於本院，上訴於臺灣高等法院。
本案經檢察官高文政到庭執行職務。
中    華    民    國   100    年    12    月    23    日
                  刑事庭    法  官  黃翊哲
以上正本證明與原本無異。
                            書記官  洪明媚
中    華    民    國   100    年    12    月    23    日
附錄本案論罪科刑法條：
中華民國刑法第320條第1項
意圖為自己或第三人不法之所有，而竊取他人之動產者，為竊盜
罪，處5 年以下有期徒刑、拘役或5 百元以下罰金。
（修正前）中華民國刑法第185條之3
服用毒品、麻醉藥品、酒類或其他相類之物，不能安全駕駛動力
交通工具而駕駛者，處1 年以下有期徒刑、拘役或科或併科15萬
元以下罰金。